# 请教陈版 0 元收购净资产为负数的企业如何处理

提问人：卢龙小先生 时间：2014-02-19 20:42:01
一个企业 0 元收购了一个净资产为负的非关联企业，这个在合并中需要体现商誉吗？还是体现投资收益呢？而且收购的时候更多是行政色彩比较浓并非真正体现了市场购买这个概念 但是双方非同一控制的关系。

回答人：chenyiwei
如果对被收购方可辨认净资产公允价值进行谨慎复核，并完整确认本企业在本次收购后可能对其需承担的额外责任（即与被收购方相关的或有事项）后，确认其可辨认净资产确实为负数的，则在购买日应将该差额确认为合并报表层面的商誉。